【裁判字號】    92,訴,407
【裁判日期】    921104
【裁判案由】    違反槍砲彈藥刀械管制條例
【裁判全文】
臺灣新竹地方法院刑事判決                          九十二年度訴字第四０七號
    公  訴  人  臺灣新竹地方法院檢察署檢察官
    被      告  甲○○
右列被告因違反槍砲彈藥刀械管制條例案件，經檢察官提起公訴（九十二年度偵字第
一九一０號），本院適用簡式審判程序，判決如左：
    主  文
甲○○未經許可，寄藏可發射子彈具有殺傷力之改造手槍，處有期徒刑壹年貳月，併
科罰金新臺幣伍萬元。罰金如易服勞役，以新臺幣玖佰元即銀元佰元折算壹日。
扣案之仿ＢＥＲＥＴＴＡ廠半自動手槍製造之金屬玩具手槍壹枝（含彈匣壹個，槍枝
管制編號：0000000000號）、土造子彈貳顆均沒收。
    事  實
一、甲○○於民國九十二年三月三十一日晚上九時許，在新竹市○○路與經國路交界
    處附近，受姓名、年籍不詳，綽號「ＧＰ」之成年男性友人之託，代為保管「Ｇ
    Ｐ」所交付之改造槍彈一批（內有具殺傷力之仿ＢＥＲＥＴＴＡ廠半自動手槍製
    造之金屬玩具手槍一枝【含彈匣一個，槍枝管制編號：0000000000號
    】、土造子彈三顆），遂加以收受而未經許可將前揭具有殺傷力之槍彈寄藏在其
    與不知情之女友連玉珍位於新竹市○○路二二三巷二十五號三０三室租屋處內。
    嗣於九十二年四月九日凌晨三時三十分許，為警於前址住處搜索扣得前揭槍彈（
    內有具殺傷力之仿ＢＥＲＥＴＴＡ廠半自動手槍製造之金屬玩具手槍一枝【含彈
    匣一個，槍枝管制編號：0000000000號】、土造子彈三顆【經送鑑定
    ，試射一顆，剩餘二顆】）而查獲上情。
二、案經新竹市警察局第一分局報告臺灣新竹地方法院檢察署檢察官偵查起訴。
    理  由
一、訊據被告甲○○對於右揭受姓名、年籍不詳，綽號「ＧＰ」之成年男性友人之託
    代為寄藏具有殺傷力之槍彈等物之事實，迭於警訊、偵查、本院審理時坦承不諱
    ，且有搜索扣押筆錄（見偵查卷第十七頁），及上開如事實欄所述具有殺傷力之
    槍彈扣案可資佐證（九十二年度黃保管字第０三九號、九十二年度彈保管字第０
    四０號，扣押物品清單均詳見本院卷內），而上開槍彈經送內政部警政署刑事警
    察局鑑驗結果，認扣案之改造手槍（槍枝管制編號：0000000000號）
    係由仿ＢＥＲＥＴＴＡ廠半自動手槍製造之金屬玩具槍換裝土造金屬槍機、槍管
    而成之改造手槍，機械性能良好，可擊發適用之子彈，認具殺傷力。又送鑑改造
    子彈三顆，認均係由土造金屬彈殼加裝直徑約八點一ｍｍ金屬彈頭而成之土造子
    彈，經取樣一顆實際試射，可擊發，認具殺傷力等情，有該局九十二年六月十二
    日刑鑑字第０九二００六九二五二號槍彈鑑定書一份附卷足參（見偵查卷第四十
    五頁至第五十一頁），足見上開改造手槍一支及子彈三顆均具殺傷力甚明。被告
    之自白核與事實相符，本件事證明確，被告前開犯行應堪認定。
二、核被告甲○○所為，係犯槍砲彈藥刀械管制條例第十一條第四項之未經許可寄藏
    其他可發射子彈具有殺傷力之改造手槍罪及同條例第十二條第四項之未經許可寄
    藏子彈罪。按槍砲彈藥刀械管制條例係將「持有」與「寄藏」為分別之處罰規定
    ，則單純之「持有」，固不包括「寄藏」，但「寄藏」之受人委託代為保管，其
    保管本身所為之「持有」，既係「寄藏」之當然結果，法律上自宜僅就「寄藏」
    行為為包括之評價，不應另就「持有」予以論罪，最高法院七十四年台上字第三
    四００號判例闡釋甚明，是被告寄藏槍彈後之持有該槍彈之低度行為，應為寄藏
    槍彈之高度行為所吸收，不另論罪。又被告於同一時地，以一行為寄藏改造手槍
    及子彈而犯有未經許可寄藏其他可發射子彈具有殺傷力之各式槍砲及寄藏子彈二
    罪，為想像競合犯，應依刑法第五十五條之規定從情節較重之未經許可寄藏其他
    可發射子彈具有殺傷力之改造手槍罪處斷。爰審酌被告前已有不良素行，此有臺
    灣高等法院被告全國前案紀錄表附卷足佐，明知他人所交付之物為違禁物，竟未
    依法報繳，而仍予收受而寄藏，破壞社會整體防衛機制及社會秩序，犯罪手段、
    情節及對社會所生危害匪淺，惟念其並未持上開槍彈為其他犯罪行為，及其寄藏
    槍彈之數量，犯罪後坦承犯行，態度良好等一切情狀，量處如主文示之刑，罰金
    部分並諭知易服勞役之折算標準。
三、扣案可發射子彈具有殺傷力之仿ＢＥＲＥＴＴＡ廠半自動手槍製造之金屬玩具手
    槍壹枝（含彈匣一個，槍枝管制編號：0000000000號）、土造子彈二
    顆（扣案三顆，鑑驗時已試射一顆，剩餘二顆），均係違禁物，應依刑法第三十
    八條第一項第一款規定宣告沒收，另經試射之子彈一顆，應認已不具殺傷力而非
    違禁物，爰不予宣告沒收，併此敘明。
四、據上論斷，應依刑事訴訟法第二百七十三條之一第一項、第二百九十九條第一項
    前段，槍砲彈藥刀械管制條例第十一條第四項、第十二條第四項，刑法第十一條
    前段、第五十五條、第四十二條第二項、第三十八條第一項第一款，罰金罰鍰提
    高標準條例第二條，現行法規所定貨幣單位折算新臺幣條例第二條，判決如主文
    。
本案經檢察官乙○○到庭執行職務。
中      華      民      國    九十二    年     十一     月      四      日
                              臺灣新竹地方法院刑事第三庭
                                      法    官  黃美盈
如不服本判決，應於判決送達後十日內向本院提出上訴狀（應附繕本），上訴於臺灣
高等法院。
右正本證明與原本無異。
                                      書 記 官  吳尚文
中      華      民      國    九十二    年     十一     月      四      日
附錄本案論罪科刑法條全文：
槍砲彈藥刀械管制條例第十一條第四項：
未經許可持有、寄藏或意圖販賣而陳列第一項所列槍砲者，處一年以上七年以下有期
徒刑，併科新臺幣七百萬元以下罰金。
槍砲彈藥刀械管制條例第十二條第四項：
未經許可持有、寄藏或意圖販賣而陳列子彈者，處五年以下有期徒刑，併科新臺幣三
百萬元以下罰金。


司法院資訊處製作；財團法人民間司法改革基金會備份。
